臺灣嘉義地方法院刑事判決　　　　　　　 100年度訴字第15號
公　訴　人　臺灣嘉義地方法院檢察署檢察官
被　　　告　林子淵
上列被告因違反毒品危害防制條例案件，經檢察官提起公訴（99
年度毒偵字第2029號），被告於準備程序中就被訴事實為有罪之
陳述，經本院合議庭裁定由受命法官改依簡式程序審理，判決如
下：
    主  文
林子淵施用第一級毒品，累犯，處有期徒刑壹年。
    犯 罪 事 實
一、林子淵曾有違反麻醉藥品管理條例、侵占、多次違反毒品危
    害防制條例、偽造文書及多次竊盜等前科，其中因施用毒品
    案件，經本院裁定送強制戒治後，於民國九十二年十月八日
    強制戒治執行完畢釋放出監；復因施用毒品案件，先後經本
    院以九十四年度易字第三三八號判決判處有期徒刑五月、九
    十四年度訴字第六０一號判決判處有期徒刑七月、九十五年
    度訴字第一二四號判決判處有期徒刑八月，並經裁定應合併
    執行有期徒刑一年六月確定，於九十六年七月十六日因裁定
    減刑，應執行有期徒刑九月確定，同日執行完畢出監。又因
    施用毒品案件，經本院於九十七年五月十九日以九十七年度
    訴字第二六一號判決判處應執行有期徒刑十月確定，入監服
    刑後，於九十九年五月十二日獲假釋出獄並交付保護管束，
    至同年六月二十四日假釋期滿執行完畢。復因施用第一級、
    第二級毒品案件，分別經本院九十九年度訴字第六七二號、
    九十九年度嘉簡字第一六九０號、九十九年度易字第七七０
    號、九十九年度嘉簡字第一三九二號判決判處有期徒刑九月
    、四月、五月、四月確定，尚未執行完畢。
二、林子淵仍不知警惕，復基於施用第一、二級毒品之犯意，於
    九十九年十一月二日下午四時許，在嘉義市○○街二一六號
    住處，以將第一級毒品（海洛因）及第二級毒品（安非他命
    、甲基安非他命）放入玻璃球內，以火燒烤吸食之方式，混
    合施用第一級毒品海洛因及第二級毒品安非他命、甲基安非
    他命一次。嗣經警得其同意採集其尿液送驗，結果呈海洛因
    代謝物嗎啡及安非他命、甲基安非他命陽性反應。
三、案經嘉義市政府警察局第一分局報告臺灣嘉義地方法院檢察
    署檢察官偵查起訴。
    理  由
一、本件被告林子淵所涉犯者為毒品危害防制條例第十條第一項
    、第二項法定刑分別為「六月以上五年以下有期徒刑」、「
    三年以下有期徒刑」之施用第一級、第二級毒品罪，非死刑
    、無期徒刑、最輕本刑為三年以上有期徒刑之罪或高等法院
    管轄第一審案件。本院行準備程序中，被告就被訴事實為有
    罪之陳述，經告知簡式審判程序之旨，並聽取檢察官及被告
    之意見後，本院爰依刑事訴訟法第二百七十三條之一第一項
    裁定由受命法官獨任進行簡式審判程序。因此，本件簡式審
    判程序之證據調查依刑事訴訟法第二百七十三條之二規定不
    受同法第一百五十九條第一項、第一百六十一條之二、第一
    百六十一條之三、第一百六十三條之一及第一百六十四條至
    第一百七十條規定之限制，此合先敘明之。
二、上揭犯罪事實欄記載之被告施用第一、二級毒品之事實，業
    據被告於本院審理時坦承不諱，並表示認罪之意（本院卷第
    四十三、五十一、五十三頁）。又被告於九十九年十一月三
    日十五時二十分許，在嘉義市政府警察局第一分局長榮派出
    所經警採取之尿液，送驗結果呈嗎啡（按施用海洛因後，經
    人體之水解代謝作用，會呈嗎啡陽性反應）及安非他命、甲
    基安非他命陽性反應等情，有採尿同意書、尿液送驗姓名對
    照表、長榮大學確認報告各乙紙在卷可查（警卷第四頁至第
    六頁）。是被告自白核與事實相符，堪以採信。本件事證明
    確，被告施用毒品犯行堪以認定。再被告前因施用毒品案件
    ，經法院裁定送觀察、勒戒後，認有繼續施用毒品傾向，再
    經裁定令入戒治處所施以強制戒治，於九十二年十月八日強
    制戒治執行完畢釋放出監；復因施用毒品案件，先後經本院
    以九十四年度易字第三三八號判決判處有期徒刑五月、九十
    四年度訴字第六０一號判決判處有期徒刑七月、九十五年度
    訴字第一二四號判決判處有期徒刑八月，並經裁定應合併執
    行有期徒刑一年六月確定；又因施用毒品案件，經本院於九
    十七年五月十九日以九十七年度訴字第二六一號判決判處應
    執行有期徒刑十月確定；復因施用第一級、第二級毒品案件
    ，分別經本院九十九年度訴字第六七二號、九十九年度嘉簡
    字第一六九０號、九十九年度易字第七七０號、九十九年度
    嘉簡字第一三九二號判決判處有期徒刑九月、四月、五月、
    四月確定等情，分別有臺灣嘉義地方法院檢察署刑案資料查
    註紀錄表、臺灣高等法院被告前案紀錄表附卷可參。本件被
    告雖於上開強制戒治執行完畢釋放後五年後再犯，惟被告既
    於強制戒治執行完畢後五年內早已違犯施用毒品罪經本院多
    次科處刑罰確定，顯見施以觀察、勒戒及強制戒治，均無法
    收其果效，自無毒品危害防制條例第二十條所定「五年後再
    犯」付觀察、勒戒之除刑化規定適用之餘地，應予追訴處罰
    依法論科（最高法院九十五年度第七次刑事庭會議參照）。
三、按海洛因、甲基安非他命係毒品危害防制條例第二條第二項
    第一款、第二款所定之第一級、第二級毒品。核被告所為，
    係犯毒品危害防制條例第十條第一項之施用第一級毒品罪、
    第十條第二項之施用第二級毒品罪。被告施用前持有第一級
    、第二級毒品之低度行為，應分別為施用第一級、第二級毒
    品之高度行為所吸收，不另論罪。又被告同時施用第一級、
    第二級毒品，係以一行為觸犯二罪名之想像競合犯，應依刑
    法第五十五條前段規定從一重之施用第一級毒品罪處斷，公
    訴意旨認二罪犯意各別，行為互殊，應予分論併罰，尚有未
    合。又被告前因施用毒品案件，先後經本院以九十四年度易
    字第三三八號判決判處有期徒刑五月、九十四年度訴字第六
    ０一號判決判處有期徒刑七月、九十五年度訴字第一二四號
    判決判處有期徒刑八月，並經裁定應合併執行有期徒刑一年
    六月確定，於九十六年七月十六日因裁定減刑，應執行有期
    徒刑九月確定，同日執行完畢出監。又因施用毒品案件，經
    本院於九十七年五月十九日以九十七年度訴字第二六一號判
    決判處應執行有期徒刑十月確定，入監服刑後，於九十九年
    五月十二日獲假釋出獄並交付保護管束，至同年六月二十四
    日假釋期滿執行完畢等情，有臺灣嘉義地方法院檢察署刑案
    資料查註紀錄表及臺灣高等法院被告前案紀錄表各乙紙可憑
    ，其受有期徒刑之執行完畢後，五年以內故意再犯
    本件有期徒刑以上之罪，為累犯，應依刑法第四十七條第一
    項加重其刑。爰依被告之陳述及前開前案紀錄資料，審酌被
    告有多次毒品前科，素行非佳；因身染毒癮經多次判刑確定
    ，並入監執行，仍無法戒絕，猶再施用毒品之犯罪動機及目
    的；犯罪時未受明確之刺激；獨自一人同時施用第一級、第
    二級毒品之犯罪手段；依其所述係高職畢業之智識程度；未
    婚，無子女，入監執行前從事螺絲工廠作業員，父母親均已
    往生，有二位哥哥，無需要扶養之親屬等家庭及生活狀況；
    本件係屬自戕行為，並無明顯被害人可言；施用毒品，無視
    國家查緝毒品之禁令，對於國家社會具有潛在危險性；犯罪
    後尚能坦承犯行之態度等一切情狀，量處如主文所示之刑。
據上論斷，應依刑事訴訟法第二百七十三條之一第一項、第二百
九十九條第一項前段，毒品危害防制條例第十條第一項、第二項
，刑法第十一條前段、第五十五條、第四十七條第一項，判決如
主文。
本案經檢察官陳昭廷到庭執行職務。
中    華    民    國    100    年    1    月    24    日
                  刑事第一庭    法  官  許進國
以上正本證明與原本無異。
如不服本判決應於收受判決後10日內向本院提出上訴書狀，並應
敘述具體理由；其未敘述上訴理由者，應於上訴期間屆滿後20日
內向本院補提理由書（均須按他造當事人之人數附繕本）「切勿
逕送上級法院」。
中    華    民    國    100    年    1    月    24    日
                                書記官  賴琪玲
附記本判決論罪科刑法條全文：
毒品危害防制條例第十條
施用第一級毒品者，處六月以上五年以下有期徒刑。
施用第二級毒品者，處三年以下有期徒刑。